Minutes et répertoires du notaire Marie Jean Charles HUVÉ, 12 décembre 1810 - 7 février 1813 (étude XL)
Archives nationales
Minutes et répertoires du notaire Marie Jean Charles HUVÉ (étude XL)
12 décembre 1810 - 7 février 1813
MC/ET/XL/99 - MC/ET/XL/285, MC/RE/XL/2
Etude XL; Huvé, Marie-Jean-Charles
Archives nationales de France
Minutes et répertoires: la loi 2008-696 du 15 juillet 2008 relative aux archives a fixé à 75 ans à compter de la date de l'acte, ou à 25 ans à compter de la date du décès de l'intéressé si ce délai est plus bref, le délai de communication des minutes et répertoires des notaires; ce délai est porté à 100 ans à compter de la date de l'acte si le document se rapporte à un mineur (code du Patrimoine, articles L213-2, 4e d et 5e).
Autres documents de l'étude (dossiers de clients, comptabilité...): s'agissant d'archives privées, ces documents sont communicables selon les modalités fixées par le déposant ou le donateur.
Certains documents ne sont pas accessibles en raison de leur mauvais état de conservation.
Versement
Accès aux instruments de recherche de tous les notaires de l’étude XL
Archives de l'étude XL
- Minutes de Marie Jean Charles HUVÉ, 23 septembre 1797 - 2 août 1845; MC/ET/XL/99 - MC/ET/XL/285
  - Minutes. 1810, 17 décembre - 1811, avril, 17 décembre 1810 - avril 1811; MC/ET/XL/99
    Informations concernant le classement:
    Le niveau inférieur de description, quand il existe, correspond aux minutes d'actes. Toutes les minutes ne sont pas forcément décrites une à une. Les descriptions de ces minutes sont plus ou moins détaillées.
  - Minutes. 1811, mai - 1811, juillet, mai 1811 - juillet 1811; MC/ET/XL/100
  - Minutes. 1811, août - 1811, décembre, août 1811 - décembre 1811; MC/ET/XL/101
  - Minutes. 1812, janvier - 1812, mars, janvier 1812 - mars 1812; MC/ET/XL/102
  - Minutes. 1812, avril - 1812, juin, avril 1812 - juin 1812; MC/ET/XL/103
    - BELOT (Renée) veuve de Guillaume CHAMPION, avocat au grand Conseil privé du roi, rue Saint-Germain-l'Auxerrois § Bail par Renée BELOT à Michel HEBERT, laboureur à Chalifert (77) d'une femme au terroir de Chalifert, sise en la grande rue, et pièces de terre aux terroirs de Chalifert, Coupvray, Chessy, et environs, pour 9 ans, moyennant des produits de l'exploitation., 16 juillet 1640; MC/ET/XL/103
      Origine de l'information:
      Fichier dit 'général' XVIIe-XVIIIe siècles, par le personnel du Minutier, 1954-1999 ( fichier papier entièrement dématérialisé; voir contexte dans le Plan d’orientation général - Notaires de Paris, guides thématiques du Minutier).
      Date de révision: 2011-2012
      Date de création de la notice: 2010
      bail; Belot, Renée
  - Minutes. 1812, juillet - 1812, septembre, juillet 1812 - septembre 1812; MC/ET/XL/104
  - Minutes. 1812, octobre - 1812, décembre, octobre 1812 - décembre 1812; MC/ET/XL/105
  - Minutes. 1813, janvier - 1813, 7 février, janvier 1813 - 7 février 1813; MC/ET/XL/106
  - Minutes (testaments). an VI, vendémiaire - 1845, 2 août, 2 vendémiaire an VI (23 septembre 1797) - 2 août 1845; MC/ET/XL/285
    Informations complémentaires:
    An VI, 2 vendémaire (1797, 23 septembre) à 1845, 2 août: testaments authentiques passés par-devant Bourget, 14 actes.
    1811, 9 septembre à 1812, 30 octobre: testaments authentiques passés par-devant Huvé 4 actes.
    1813, 15 février à 1822, 2 mars: testaments authentiques passés par-devant Augé de Fleury, 19 pièces.
    1823, 11 avril à 1827, 21 juillet: testaments authentiques passés par-devant Cosnard.
    1833, 12 février à 1845, 2 août: testaments authentiques passés par-devant Triboulet, 18 actes.
    testament
- Répertoire(s) de Marie Jean Charles HUVÉ, 1er juillet 1806 - 15 avril 1819; MC/RE/XL/2
  - Répertoire. 1806, 1er juillet - 1819, 15 avril, 1er juillet 1806 - 15 avril 1819; MC/RE/XL/2
    Répertoire des notaires Anne Urbain Bourget (1 juillet 1806-22 février 1810), Marie Jean Charles Huvé (12 décembre 1810-7 février 1813), Josué Alexis Auge de Fleury (9 février 1813-15 avril 1819).
    Informations concernant le classement et la cotation:
    Le niveau inférieur de description, quand il existe, correspond aux mentions d'actes contenues dans le répertoire. Parmi celles-ci, certaines peuvent y être décrites, de manière plus ou moins détaillée. Pour consulter l'acte proprement dit, il convient de rechercher la cote au niveau des articles (registre ou liasse) des minutes du notaire (cote de type 'MC/ET').
    - Inventaire après décès: Besnier, Henriette-Madeleine; Dionis, Charles (veuve). Passy, Eglise (rue de l'), n° 52, 4 février 1811
      Mention dans le répertoire du notaire coté:
      MC/RE/XL/2
      Informations concernant le classement et la cotation du document:
      Attention: la cote de répertoire (de type 'MC/RE') ne permet pas de consulter la minute de l'acte. ll convient de rechercher la cote de la minute (de type 'MC/ET') au niveau des articles (registre ou liasse) de minutes du notaire.
      L'accès aux images numérisées des pages du répertoire se fait au niveau de description supérieur (' Répertoire du notaire '), rubrique ' Consulter les archives numérisées associées'.
      Base Miriad 2 des inventaires après décès, 1801-1850, par Thierry Boudignon, avec le concours de Marie-France Nivet et du personnel du Minutier central, 1995-2012 (base de données migrée: voir contexte dans le Plan d’orientation général - Notaires de Paris, guides thématiques du Minutier).
      Date de révision: 2011
      Date de création de la notice: 2004
      inventaire après décès; Passy (ancienne commune); Eglise (rue de l'); Besnier, Henriette-Madeleine; Dionis, Charles
    - Inventaire après décès: Pichot, Marie-Angélique-Noëlle; Hagneaux, Denis-Jacques (épouse). Horloger (marchand)/limonadier (marchand). Passy, Montagne (rue de la), n° 10, 28 mars 1811
      inventaire après décès; Montagne (rue de la); Passy (ancienne commune); Pichot, Marie-Angélique-Noëlle; Hagneaux, Denis-Jacques; horloger; restaurateur
    - Vente de glaces par M. Lestevon à M. Clave., 8 avril 1811
      Actes signalés par Thierry Boudignon, 2003-2012 (base de données migrée: voir contexte dans le Plan d’orientation général - Notaires de Paris, guides thématiques du Minutier).
      Date de révision: 2010
      Date de création de la notice: 2006
      acte de vente; Clave (M.); Lestevon (M.)
    - Vente de Glaces LESTEVON à CLAVE., 8 avril 1811
      Date de création de la notice: 2012
      acte de vente; Lestevon; Clave
    - Inventaire après décès: Dumetz, François-Joseph. Bougiste chez la princesse Pauline. Passy, Eglise (rue de l'), n° 22, 22 avril 1811
      inventaire après décès; Passy (ancienne commune); Eglise (rue de l'); Dumetz, François-Joseph
    - Inventaire après décès: Damour, Antoine. Bons-Enfants (rue des), n° 2,Auteuil, 25 septembre 1811
      inventaire après décès; Bons-Enfants (rue des); Damour, Antoine
    - Inventaire après décès: Bour, Marie-Louise; Balochard, François (épouse). Cuisinier. Passy, Montagne (rue de la), 8 novembre 1811
      inventaire après décès; Montagne (rue de la); Passy (ancienne commune); Bour, Marie-Louise; Balochard, François; cuisinier
    - Inventaire après décès: Allent, Pierre. Jardinier. Passy, Grande rue, n° 53, 12 novembre 1811
      inventaire après décès; Passy (ancienne commune); Passy (rue de); Allent, Pierre; jardinier
    - Inventaire après décès: Petit, Gabrielle-Elisabeth; Devaux, Pierre-Etienne (veuve). Molière (rue), n° 3, Auteuil, 9 décembre 1811
      inventaire après décès; Auteuil (ancienne commune); Molière (rue); Petit, Gabrielle-Elisabeth; Devaux, Pierre-Etienne
    - Inventaire après décès: Pachot, Marie-Geneviève; Devilliez, Pierre (veuve). Passy, Grande rue, n° 16, 3 février 1812
      inventaire après décès; Passy (ancienne commune); Passy (rue de); Pachot, Marie-Geneviève; Devilliez, Pierre
    - Inventaire après décès: Herivaux, Aldegonde-Jeanne-Geneviève; Anichini, François-Pierre-Onolas. (épouse); Cleraux-L.A. (veuve). Offic. Chasseur à cheval garde reine Etrurie. Passy, Grande rue, n° 109, 15 février 1812
      inventaire après décès; Passy (ancienne commune); Passy (rue de); Herivaux, Aldegonde-Jeanne-Geneviève; Anichini, François-Pierre-Onolas.; Cleraux-L.A.; officier (armée)
    - Vente de fonds de porteur d'eau au tonneau., 18 février 1812
      acte de vente; magasinier
    - Inventaire après décès: Vincent, François-Blaise. Propriétaire. Passy, Basse (rue), n° 60, 10 avril 1812
      inventaire après décès; Basse (rue); Passy (ancienne commune); Vincent, François-Blaise
    - Inventaire après décès: Jonot, Denis-Bonaventure. Passy, 15 juillet 1812
      inventaire après décès; Passy (ancienne commune); Jonot, Denis-Bonaventure
    - Vente de fonds de boutique de chaudronnier., 21 juillet 1812
      acte de vente; forgeron
    - Inventaire après décès: Vacherot, Simon-Pierre. Passy, 28 octobre 1812
      inventaire après décès; Passy (ancienne commune); Vacherot, Simon-Pierre
    - Inventaire après décès: Lepine, Louis-Guillaume. Passy, Eglise (rue de l'), n° 4, 3 décembre 1812
      inventaire après décès; Passy (ancienne commune); Eglise (rue de l'); Lepine, Louis-Guillaume
    - Inventaire après décès: Poincot, Claude. Propriétaire. Passy, Grande rue, n° 70, 21 décembre 1812
      inventaire après décès; Passy (ancienne commune); Passy (rue de); Poincot, Claude
    - Donation d'un fonds de teinturier., 3 janvier 1813
      donation; teinturier blanchisseur
    - Inventaire après décès: Charlier, Jean-Ange. Passy, 29 janvier 1813
      inventaire après décès; Passy (ancienne commune); Charlier, Jean-Ange
    - Inventaire après décès: Chapelle, Marie-Jeanne. Passy, 4 février 1813
      inventaire après décès; Passy (ancienne commune); Chapelle, Marie-Jeanne
    - Apprentissage et cession de fabrication d'instruments de physique., 7 février 1813
      contrat d'apprentissage; cession